【裁判字號】    99,聲,374
【裁判日期】    990414
【裁判案由】    聲請撤銷羈押
【裁判全文】
臺灣雲林地方法院刑事裁定               99年度聲字第374號
聲  請  人
即  被  告  甲○○
上列聲請人即被告因違反槍砲彈藥刀械管制條例等案件（99年度
訴字第179 號），對於本院民國99年4 月2 日受命法官所為之羈
押處分不服，聲請撤銷羈押，本院合議庭裁定如下：
    主  文
聲請駁回。
    理  由
一、聲請意旨略以：聲請人即被告甲○○雖有多次犯行，然聲請
    人已誠心悔過，坦承犯行，配合檢警調查相關案情，並願每
    天至派出所報到接受驗尿，羈押原因已消滅，亦無羈押之必
    要。且聲請人之母因胃部腫瘤已擴散至肝臟，生活上無法自
    理，聲請人另有2 名幼子亟待扶養，為此聲請撤銷或變更原
    羈押處分等語。
二、按對於審判長、受命法官、受託法官或檢察官所為羈押之處
    分有不服者，受處分人得聲請其所屬法院撤銷或變更之，刑
    事訴訟法第416 條第1 項第1 款定有明文。
三、原裁定意旨略以：被告經訊問後，坦承竊盜及加重竊盜犯行
    ，復有卷內所附之相關證據在卷足佐，足認被告涉犯刑法第
    320 條第1 項竊盜罪及同法第321 條第1 項第4 款加重竊盜
    罪，犯罪嫌疑重大。被告於短時間涉犯多件竊盜犯行，前科
    累累，且有施用毒品之習慣，有事實足認有反覆實施竊盜之
    虞，有刑事訴訟法第101 條之1 第1 項第5 款之情形，且有
    羈押之必要，而於民國99年4 月2 日予以處分執行羈押在案
    。
四、經查：
  (一)按被告經法官訊問後，認為犯罪嫌疑重大，有事實足認為有
    反覆實施刑法第320 條、第321 條之竊盜罪之虞，而有羈押
    之必要者，得羈押之，刑事訴訟法第101 條之1 第1 項第5
    款定有明文。次按羈押被告乃刑事訴訟上不得已之措施，法
    院於認定羈押被告之原因是否存在時，僅就被告是否犯罪嫌
    疑重大，有無刑事訴訟法所定羈押情形及有無保全被告或證
    據使刑事訴訟程序順利進行之必要為審酌，至被告之家庭、
    事業、經濟狀況等其他情形，則非在斟酌之列。
  (二)被告被訴8 件竊盜及加重竊盜犯行，業經被告坦承不諱，並
    有被害人之指述、通訊監察譯文、現場照片及贓物認領保管
    單等件可資佐證，是被告涉犯刑法第320 條竊盜罪及同法第
    321 條第1 項第4 款加重竊盜罪，犯罪嫌疑重大。又被告前
    亦有竊盜前科，有臺灣高等法院被告前案紀錄表1 份在卷可
    按，被告在短短4 月間即為8 件竊盜犯行，被告於法官訊問
    時供稱因近來工作收入不定，復需錢施用毒品，始為上開竊
    盜犯行，是被告如予以釋放，極有可能為了繼續施用毒品而
    再犯竊盜犯行，確有事實足認被告有反覆實施刑法第320 條
    、第321 條之竊盜罪之虞。又被告竊取之物為大貨車、發電
    機及挖土機等物，經濟價值極高，侵害他人財產法益，影響
    社會治安甚鉅，有羈押之必要，且無從以具保、責付或限制
    住居處分替代羈押之執行。故本院依法認定被告確具法定羈
    押原因，且有羈押之必要，並無不合，被告辯稱本件無羈押
    之必要性云云，洵屬無據，不足以採。至被告主張其母親患
    病，並有幼子需要扶養，然被告個人家庭事務之處理，是每
    位羈押中被告都可能面對之問題，並非得據以主張不適於羈
    押之理由。從而，本院認為被告所請撤銷受命法官之羈押處
    分為無理由，應予駁回。
五、爰依刑事訴訟法第416條第4 項、第412條，裁定如主文。
中    華    民    國    99    年    4     月    14    日
                  刑事第七庭    審判長法  官  許佩如
                                      法  官  王紹銘
                                      法  官  楊欣怡
以上正本證明與原本無異。
本件裁定不得抗告。
                                      書記官  王雪招
中    華    民    國    99    年    4     月    14    日

司法院資訊處製作；財團法人民間司法改革基金會備份。
